【裁判字號】    90,訴,840
【裁判日期】    901227
【裁判案由】    返還消費借貸款
【裁判全文】
臺灣新竹地方法院民事判決  九十年度訴字第八四○號
    原      告  新竹國際商業銀行股份有限公司
    法定代理人  丁○○
    訴訟代理人  乙○○
    送達代收人  丙○○
    被      告  甲○○
右當事人間返還消費借貸款事件，本院判決如左：
    主      文
被告應給付原告新台幣貳佰萬元，及自民國八十七年十一月二十一日起至清償日止，
按年息百分之十點九八計算之利息，暨自民國八十七年十二月二十一日起至清償日止
，逾期六個月以內者按上開利率百分之十，超過六個月者按上開利率百分之二十計算
之違約金。
訴訟費用由被告負擔。
    事      實
甲、原告方面：
一、聲明：求為判決如主文所示。
二、陳述：緣訴外人即借款人余雲烈於民國八十七年十月二十八日，邀同被告為連帶
    保證人，簽立借據，向原告借款新臺幣（下同）二百萬元，約定借款期間自八十
    七年十月二十八日起，至八十九年十月二十八日止，本金於到期時一次清償，借
    款人應按期於每月二十日繳納利息一次，利率則按原告之基本放款利率加五點八
    八碼（每碼百分之零點二五），借款時之利率為年息百分之十一，採機動利率，
    如借款人未按期繳納本息時，即喪失期限利益，所有債務視為全部到期，應將所
    欠借款一次清償，如有遲延，並自遲延之日起，逾期六個月以內者，按上開利率
    百分之十，超過六個月者，按上開利率百分之二十加付違約金，連帶保證人即被
    告並自願放棄先訴抗辯權。詎訴外人余雲烈就前開借款僅繳納利息至八十七年十
    一月二十日止，自八十七年十一月二十一日起即未依約繳納利息，迄今已逾一期
    以上，借款人即應將借款一次清償，計尚積欠原告二百萬元，及自八十七年十一
    月二十一日起至清償日止，按年息百分之十點九八計算之利息，暨自八十七年十
    二月二十一日起至清償日止，逾期六個月以內者，按上開利率百分之十，超過六
    個月者，按上開利率百分之二十計算之違約金，被告係連帶保証人，爰依消費借
    貸、連帶保証之法律關係提起本訴。
三、證據：提出借據、放款客戶往來明細、原告經濟部公司執照各一件為證。
乙、被告方面：
一、聲明：請求駁回原告之訴。
二、陳述：被告自認擔任訴外人余雲烈之連帶保証人，向原告公司為系爭借款及尚有
    積欠如原告主張之借款、利息、違約金等，惟辯稱：被告已請求原告先對借款人
    即主債務人之財產先為執行，但原告不予理會，被告已盡連帶保証人之責，不再
    負連帶保証人之責等語。
三、證據：提出臺灣台北地方法院執行處通知函、執行命令、建物登記謄本、存証信
    函等件為證。
    理      由
一、程序方面：查原告原登記之名稱為新竹區中小企業銀行股份有限公司，嗣原告依
    據銀行法第五十八條第一項規定，申請變更銀行種類為商業銀行以八十八年四月
    二十日為營業基準日，並經中央主管機關即財政部以八十八年元月三十日台財融
    字第八八０二八八二五號函許可，且變更公司名稱為新竹國際商業銀行股份有限
    公司，而辦理公司變更登記及申請換發營業執照在案，凡此有原告提出之經濟部
    公司執照一件為證，合先敘明。
二、得心證之理由：
（一）原告主張之事實，業據其提出與所述相符之借據、放款客戶往來明細各一件等
      為證，復為被告所自認，自堪信原告之主張為真實。被告雖辯稱：其已請求原
      告先對借款人即主債務人之財產先為執行，但原告不予理會，被告已盡連帶保
      証人之責，不再負連帶保証人之責云云，惟查：被告於本件借款係連帶保証人
      ，業已拋棄先訴抗辯權，有被告所不爭之借據（第四條）可証，其既係連帶保
      証人，自無從再主張先訴抗辯權，是其所辯尚無可採，應予駁回。
（二）從而，原告本於消費借貸、連帶保証之法律關係，訴請被告給付如主文所示之
      本金、利息及違約金，即屬正當，應予准許。
據上論結，本件原告之訴為有理由，依民事訴訟法第七十八條，判決如主文。
中      華      民      國      九十    年     十二     月    二十七    日
                                  臺灣新竹地方法院民事第二庭
~B法      官  吳上晃
右為正本係照原本作成。
如對本判決上訴須於判決送達後二十日內向本院提出上訴狀（須按他造當事人之人數
附繕本）。
~B法院書記官  邱明智
中      華      民      國      九十    年     十二     月    二十七    日


司法院資訊處製作；財團法人民間司法改革基金會備份。
